# 限制性股票的回购价格

提问人：13916077517 时间：2018-03-02 17:41:30
请教各位： 上市公司在激励计划中约定回购价格为授予价格与银行同期利息之和，那么我们在确认限制性股票回购义务的时候需不需要考虑这部分银行利息的影响？个人感觉不考虑不太合适，因为毕竟是回购价格的组成部分，但同时由于回购的时间和回购的金额都是不确定的，很难确定这部分利息会有多少，请问这部分如何处理会比较合适？

回答人：chenyiwei
初始确认时，“其他应付款——限制性股票回购义务”的初始计量金额不考虑利息；后续需要每年计提利息支出，计入财务费用并增加其他应付款账面价值。解锁时，从其他应付款转出的金额相应是含税的（差额计入资本公积）。